臺灣新北地方法院刑事判決
111年度審易字第193號
公  訴  人  臺灣新北地方檢察署檢察官
被      告  洪翊傑




上列被告因竊盜案件，經檢察官提起公訴（110年度偵字第14701
號），被告於準備程序中就被訴事實為有罪之陳述，經本院裁定
改以簡式審判程序審理，判決如下：
    主  文
洪翊傑犯攜帶兇器竊盜罪，處有期徒刑陸月，如易科罰金，以新
臺幣壹仟元折算壹日。未扣案之犯罪所得安全帽壹頂沒收，於全
部或一部不能沒收或不宜執行沒收時，追徵其價額。
    事實及理由
一、本案犯罪事實及證據，除證據部分補充「被告洪翊傑於本院
    準備程序、審理時之自白」外，餘均引用如附件檢察官起訴
    書之記載。
二、論罪科刑：
  ㈠按刑法第321條第1項第3款所謂兇器，其種類並無限制，凡客
    觀上足以對人之生命、身體、安全構成威脅，具有危險性之
    兇器均屬之，且祇須行竊時攜帶此種具有危險性之兇器為已
    足，並不以攜帶之初有行兇之意圖為必要（最高法院79年台
    上字第5253號判決意旨參照）。查被告本案竊盜犯行所攜帶
    之剪刀1把，可剪斷安全帽之帽帶，質地顯然銳利，如持以
    向人攻擊，客觀上足以危害他人生命、身體之安全，揆諸前
    揭說明，應屬兇器無疑。是核被告所為，係犯刑法第321條
    第1項第3款之攜帶兇器竊盜罪。
 ㈡爰審酌被告不思以正當管道獲取所需，竟為本案加重竊盜犯行
   ，欠缺尊重他人財產權之觀念，惟犯後已坦承犯行，態度尚
   佳，兼衡被告個人戶籍資料查詢結果註記為高職畢業之教育
   程度、於警詢中自陳勉持之家庭經濟狀況、素行、犯罪之手
   段、所竊取之財物價值、迄未與告訴人林聖鴻達成和解或賠
   償損害等一切情狀，量處如主文所示之刑，並諭知易科罰金
   之折算標準。
三、沒收：
  ㈠按犯罪所得，屬於犯罪行為人者，沒收之。前2項之沒收，於
    全部或一部不能沒收或不宜執行沒收時，追徵其價額。刑法
    第38條之1第1項前段、第3項分別定有明文。查被告本案竊
    得之安全帽1頂，為被告之犯罪所得，未扣案亦未返還告訴
    人，應依上開規定諭知沒收，於全部或一部不能沒收或不宜
    執行沒收時，追徵其價額。
  ㈡至被告於行竊時所用之剪刀1把，雖係被告所有，並供本案竊
    盜犯行所用之物，然未經扣案，且被告供稱已將該工具丟棄
    而不知去向，亦非屬違禁物，本院審酌該犯罪工具甚易取得
    ，價值不高，並不具備刑法上之重要性，故不併予宣告沒收
    ，附此敘明。
據上論斷，應依刑事訴訟法第273條之1第1項、第299條第1項前
段、第310條之2、第454條第2項，判決如主文。
本案經檢察官黃育仁偵查起訴，由檢察官宋有容到庭執行職務。
中　　華　　民　　國　　111 　年　　5 　　月　 　2　　日
                  刑事第二十三庭  法  官  龔書安
上列正本證明與原本無異。
如不服本判決，應於判決送達後20日內敘明上訴理由，向本院提
出上訴狀（應附繕本），上訴於臺灣高等法院。其未敘述上訴理
由者，應於上訴期間屆滿後20日內向本院補提理由書「切勿逕送
上級法院」。
　　　　　　　　　　　　　　　　　書記官  石秉弘
中　　華　　民　　國　　111 　年　　5 　　月　　4 　　日
附錄本案論罪科刑法條全文：
中華民國刑法第321條
犯前條第1項、第2項之罪而有下列情形之一者，處6月以上5年以
下有期徒刑，得併科50萬元以下罰金：
一、侵入住宅或有人居住之建築物、船艦或隱匿其內而犯之。
二、毀越門窗、牆垣或其他安全設備而犯之。
三、攜帶兇器而犯之。
四、結夥三人以上而犯之。
五、乘火災、水災或其他災害之際而犯之。
六、在車站、港埠、航空站或其他供水、陸、空公眾運輸之舟、
    車、航空機內而犯之。
前項之未遂犯罰之。
--------------------------------------------------------
附件：
臺灣新北地方檢察署檢察官起訴書
                                    110年度偵字第14701號
　　被　　　告　洪翊傑　男　43歲（民國00年0月00日生）
　　　　　　　　　　　　住新北市○○區○○路0段000號10樓
　　　　　　　　　　　　之1
　　　　　　　　　　　　居新北市○○區○○路000號2樓
　　　　　　　　　　　　國民身分證統一編號：Z000000000號
上列被告因竊盜案件，已經偵查終結，認應提起公訴，茲將犯罪
事實及證據並所犯法條分敘如下：
　　　　犯罪事實
一、洪翊傑意圖為自己不法之所有，於民國110年1月25日1時12
    分許，在新北市○○區○○路000號前之騎樓，持客觀上可供兇
    器使用之剪刀1把，剪斷林聖鴻所有掛置於車牌號碼000-000
    0號普通重型機車左側之AGV品牌、K3SV型號安全帽（價值新
    臺幣1萬80元）之帽帶後，竊取該安全帽1頂，得手後隨即騎
    乘腳踏車離去。嗣經林聖鴻發現上開安全帽遭竊並報警處理
    ，為警調閱監視器錄影畫面而查悉上情。
二、案經林聖鴻訴由新北市政府警察局海山分局報告偵辦。
　　　　證據並所犯法條
一、證據清單及待證事實：
編號 證據名稱 待證事實 1 被告洪翊傑於警詢及偵查中之自白 全部犯罪事實。 2 告訴人林聖鴻於警詢時之指訴 其掛置於車牌號碼000-0000號普通重型機車之安全帽1頂遭剪斷帽帶竊取之事實。 3 案發地點及附近之監視器錄影畫面翻拍照片7張、被告原位於新北市○○區○○街00巷00號2樓居處附近之監視器錄影畫面翻拍照片3張、監視器錄影檔案光碟1片 被告於上揭時、地竊取告訴人所有之安全帽1頂後，騎乘腳踏車逃逸之事實。 
二、核被告所為，係犯刑法第321條第1項第3款之攜帶兇器竊盜
    罪嫌。被告竊得之安全帽1頂，係被告犯罪所得之物，並未
    扣案或實際合法發還告訴人，請依刑法第38條之1第1項前段
    規定宣告沒收，如於全部或一部不能沒收或不宜執行沒收時，
    請依同條第3項規定，追徵其價額。
三、依刑事訴訟法第251條第1項提起公訴。
　　此　致
臺灣新北地方法院　　
中　　華　　民　　國　 110　　年　　11　　月　　18　　日
　　　　　　　　　　　　　　　檢　察　官　黃育仁